【裁判字號】    99,訴,467
【裁判日期】    990324
【裁判案由】    毒品危害防制條例
【裁判全文】
臺灣臺中地方法院宣示判決筆錄      99年度訴字第467號
公  訴  人  臺灣臺中地方法院檢察署檢察官
被      告  甲○○
指定辯護人  本院公設辯護人  乙○○
上列被告因違反毒品危害防制條例案件，經檢察官提起公訴（98
年度毒偵字第4452號、99年度毒偵字第82號），本院合議庭裁定
由受命法官依法獨任進行認罪協商程序，於中華民國99年3月24
日下午16時30分在本院刑事第8法庭宣示判決，出席職員如下：
                        法  官  洪  俊  誠
                        書記官  蕭  榮  峰
                        通  譯  黃  莉  惠
審判長起立朗讀判決主文、犯罪事實要旨、處罰條文、附記事項
，及告以上訴限制、期間並提出上訴狀之法院，且諭知記載其內
容：
一、主文：
    甲○○施用第一級毒品，累犯，處有期徒刑玖月；又施用第
    一級毒品，累犯，處有期徒刑玖月；又施用第二級毒品，累
    犯，處有期徒刑肆月；又施用第二級毒品，累犯，處有期徒
    刑肆月；應執行有期徒刑壹年柒月。
二、犯罪事實要旨：
    甲○○素行極為不佳，前曾犯妨害風化非行、公共危險、詐
    欺、違反毒品危害防制條例、過失傷害、恐嚇等罪，甲○○
    前因施用毒品案件，經送少年觀護所附設勒戒處所施以觀察
    、勒戒後，認有繼續施用毒品之傾向，再送少年戒治所施以
    強制戒治，並於民國（下同）90年2月21日因停止戒治付保
    護管束期滿而執行完畢。其於94年間，再因施用毒品案件，
    經本院判處有期徒刑8月確定，並與另犯之施用毒品、恐嚇
    、詐欺、過失傷害、公共危險等案件，經定應執行有期徒刑
    2年確定，甫於96年6月4日因縮短刑期執行完畢，詎其猶不
    知悔悟，(一)、復分別基於施用第1級毒品海洛因之各別犯意
    ，分別於：1.98年10月9日下午18時許，在臺中縣沙鹿鎮公
    明里樂群新莊97號之1住處，將第1級毒品海洛因加水後，以
    注射針筒抽取該混合液注射手臂血管之方式，施用第1級毒
    品海洛因1次。2.98年11月16日上午9時許，在上開住處，以
    前開方式，施用第1級毒品海洛因1次。(二)、另各基於施用第
    2級毒品甲基安非他命之各別犯意，分別於：1.98年10月9日
    上午9時許，在上開住處，以將第2級毒品安非他命放在玻璃
    瓶內，其下以火燒烤，並吸食其產生煙霧之方式施用安非他
    命1次。2.98年11月16日上午10時許，亦在其上開住所，以
    上開方式施用第2級毒品安非他命1次。嗣分別為警於：(一)98
    年10月9日晚上22時許，持本院核發之搜索票，在臺中縣沙
    鹿鎮公明里樂群新莊97號之1搜索查獲，並於同日23時45分
    許採集其尿液檢驗，結果呈嗎啡及甲基安非他命陽性反應；
    (二)98年11月16日下午17時26分許，持本院核發之拘票，在上
    址處將甲○○拘提到案，並於同日下午18時許採集其尿液檢
    驗，結果呈嗎啡及甲基安非他命陽性反應，始悉上情。案經
    臺中縣警察局烏日分局、清水分局分別報請臺灣臺中地方法
    院檢察署檢察官偵查起訴。
三、按92年7月9日新修正之毒品危害防制條例就施用毒品者，祇
    於「初犯」及「五年後再犯」2種情形，有其追訴條件之限
    制，即須於初犯經觀察、勒戒或強制戒治釋放後，5年內均
    無施用毒品之行為，始能認其前所實施之觀察、勒戒或強制
    戒治已足遮斷毒癮，而得於5年後再犯時，再予適用初犯之
    規定，重行觀察、勒戒等程序。倘5年內已經再犯，被依法
    追訴處罰，縱其第3次（或第3次以上）施用毒品之時間在初
    犯釋放5年以後，即與「5年後再犯」之情形有別，且因已於
    「5年內再犯」，顯見其再犯率甚高，原實施觀察、勒戒或
    強制戒治，已無法收其實效，而無5年戒斷期之存在，自無
    再經觀察、勒戒及強制戒治之必要，應由檢察官逕行起訴，
    始符新法修正之本旨，最高法院95年度第7次刑事庭會議決
    議可資參照。查被告甲○○曾因施用毒品案件，經送觀察、
    勒戒後，認有繼續施用毒品之傾向，經裁定令入戒治處所施
    以強制戒治1年，於90年2月21日執行期滿；復於94年間因施
    用毒品案件，經法院判處有期徒刑確定等情，有臺灣臺中地
    方法院檢察署刑案資料查註紀錄表及全國施用毒品案件紀錄
    表各1份在卷可參。則本件被告上開施用毒品犯行，距其初
    犯經強制戒治執行完畢之釋放日，雖已逾5年，惟其又於5年
    內再犯施用毒品案件，並經法院判決確定，顯見先前所實施
    之觀察、勒戒，尚不足以遮斷其施用毒品之毒癮，本件犯行
    既非屬該條例第20條第3項所定「5年後再犯」之情形，毋須
    再重新施予觀察、勒戒或強制戒治之處遇程序，而應逕行追
    訴，併予敘明。
四、處罰條文：毒品危害防制條例第十條第一項、第二項，刑法
    第十一條前段、第五十一條第五款、第四十七條第一項。
五、附記事項：無。
六、協商判決除有刑事訴訟法第四百五十五條之四第一項第一款
    於本訊問程序終結前，被告撤銷協商合意或檢察官撤回協商
    聲請者；第二款被告協商之意思非出於自由意志者；第四款
    被告所犯之罪非第四百五十五條之二第一項所定得以聲請協
    商判決者；第六款被告有其他較重之裁判上一罪之犯罪事實
    者；第七款法院認應諭知免刑或免訴、不受理者情形之一，
    及違反同條第二項「法院應於協商合意範圍內為判決；法院
    為協商判決所科之刑，以宣告緩刑或二年以下有期徒刑、拘
    役或罰金為限」之規定者外，不得上訴。
七、本件如得上訴，而如不服本件判決，得自收受宣示判決筆錄
    送達之日起十日內，向本院提出上訴書狀，上訴於第二審法
    院。
中    華    民    國    99    年    3     月    24    日
                        臺灣臺中地方法院刑事第八庭
                                法  官  洪  俊  誠
                                書記官  蕭  榮  峰
上正本證明與原本無異
                                書記官  蕭  榮  峰
中    華    民    國    99    年    3     月    24    日
附錄論罪科刑實體法條文：
毒品危害防制條例第十條：
施用第一級毒品者，處六月以上五年以下有期徒刑。
施用第二級毒品者，處三年以下有期徒刑。

司法院資訊處製作；財團法人民間司法改革基金會備份。
